臺灣嘉義地方法院刑事判決
111年度易字第540號
公  訴  人  臺灣嘉義地方檢察署檢察官
被      告  林佳宏


上列被告因竊盜案件，經檢察官提起公訴（111年度偵字第9517
號），本院判決如下：
    主      文
林佳宏犯侵入住宅竊盜罪，處有期徒刑柒月。又犯侵入住宅竊盜
罪，處有期徒刑捌月。應執行有期徒刑拾月。緩刑參年，並應依
附表所示內容履行損害賠償義務。
    事實及理由
一、犯罪事實
    林佳宏意圖為自己不法所有，基於加重竊盜之犯意，分別為
    下列行為：
　㈠於民國111年6月30日下午1時11分許，騎乘車牌號碼000-000
    號普通重型機車，前往黃國書位於嘉義縣○○鄉○○村○○00號住
    處(下稱本案住處)，自側門進入徒手竊取黃國書所有之5吋
    銀質神明王帽1頂，得手後隨即離去。
  ㈡於111年7月3日下午3時25分許，駕駛車牌號碼000-0000號自
    用小貨車至本案住處，自側門進入徒手竊取黃國書所有之1
    呎銀質神明王帽1頂、粉色桌裙1條(已發還)、粉色八仙彩手
    工凸繡1條（已發還）、白鐵六腳爐2顆及涼傘錫鳳頭2顆與
    涼傘葫蘆頭1顆，得手後隨即離去。
二、證據能力
　　刑事訴訟法第159條之5規定，被告以外之人於審判外之陳述
    ，雖不符前4條之規定，而經當事人於審判程序同意作為證
    據，法院審酌該言詞陳述或書面陳述作成時之情況，認為
    適當者，亦得為證據。當事人、代理人或辯護人於法院調查
    證據時，知有第159條第1項不得為證據之情形，而未於言詞
    辯論終結前聲明異議者，視為有前項之同意。本判決以下所
    引用之傳聞證據，檢察官及被告林佳宏於審判程序中均同意
    作為證據使用，或知有傳聞證據之情形而未於言詞辯論終結
    前聲明異議，本院審酌該等證據作成時之情況，並無違法取
    證之情形，又與本案有關聯性，認為以之作為證據應屬適當
    ，均具有證據能力。
三、認定犯罪事實所憑之證據及理由
　　訊據被告就前揭犯罪事實均坦承不諱（警卷第1頁至第2頁、
    偵卷第19頁至第23頁、本院卷第33頁），核與告訴人黃國書
    指訴大致相符（警卷第3頁至第5頁、偵卷第19頁至第23頁）
    ，並有本院111年聲搜字第468號搜索票、嘉義縣政府警察局
    民雄分局搜索筆錄、扣押物品目錄表、扣押物品收據（警卷
    第10頁至第12頁）、監視器翻拍照片、蒐證照片、監視器光
    碟（警卷第14頁至第18頁、偵卷末頁證物袋）、贓物認領保
    管單（警卷第13頁）、車輛詳細資料報表（警卷第19頁至第
    20頁）可佐，被告任意性自白與事實相符，足以採信，本案
    事證明確，應依法論科。
四、論罪科刑
　㈠核被告於犯罪事實㈠㈡所為，均係犯刑法第321條第1項第1款之
    侵入住宅竊盜罪。被告所犯上開2罪，犯意各別、行為互殊
    ，應予分論併罰。
　㈡爰審酌被告不憑己力謀取所需，恣意行竊而未能尊重他人財
    產權，欠缺守法意識，所為殊不可取，惟考量被告犯後坦承
    犯行，於審理中積極與告訴人達成和解，暨其自陳高中畢業
    之智識程度，已婚、育有2名未成年子女，打零工維生，現
    與祖母同住，家境清寒，及告訴人表示「願意給予被告機會
    ，請從輕量刑」之意見等一切情狀，分別量處如主文所示之
    刑，再考量被告所犯2罪之行為時間接近且所為犯罪類型、
    行為態樣、手段、動機相近，責任非難重複之程度顯然較高
    ，如以實質累加之方式定應執行刑，處罰之刑度恐將超過其
    行為之不法內涵與罪責程度，爰基於罪責相當之要求，於刑
    法第51條第5款所定之外部性界限內，綜合評價各罪類型、
    關係、法益侵害之整體效果，考量比例原則、平等原則、責
    罰相當原則、重複評價禁止原則為內涵之內部性界限，為適
    度反應被告整體犯罪行為之不法與罪責程度及對其施以矯正
    之必要性，而定被告應執行刑如主文所示。　
　㈢被告未曾因故意犯罪受有期徒刑以上刑之宣告，有卷附臺灣
    高等法院被告前案紀錄表（本院卷第11頁）可憑，被告因思
    慮未周致罹刑章，惟已與告訴人達成和解，信被告經此科刑
    之教訓，已足資警惕，應無再犯之虞，本院因認被告所受宣
    告之刑，以暫不執行為適當，併予宣告緩刑3年，以啟自新
    。又緩刑宣告，得斟酌情形，命犯罪行為人向被害人支付相
    當數額之財產或非財產上之損害賠償，刑法第74條第2項第3
    款亦有明定。為確保被告於緩刑期間能按其所承諾之賠償金
    額以及付款方式履行，以確實收緩刑之功效，爰依前揭規定
    ，併諭知被告應依附表所示內容支付被害人損害賠償。倘被
    告未遵循本院諭知之緩刑期間所定負擔而情節重大者，檢察
    官得依刑事訴訟法第476條及刑法第75條之1第1項第4款之規
    定，聲請撤銷被告緩刑之宣告，併予敘明。　
　㈣被告本案犯罪所竊得之粉色八仙彩手工凸繡1條、粉色桌裙1
    條均已合法發還告訴人，依刑法第38條之1第5項規定，自無
    庸再予宣告沒收。至被告其餘所竊物品部分，因被告已與告
    訴人以附表所示內容達成調解，倘再予宣告沒收或追徵，將
    使被告承受過度不利益，顯有過苛之虞，爰依刑法第38條之
    2第2項規定，不予宣告沒收。
據上論斷，應依刑事訴訟法第299條第1項前段（依刑事判決精簡
原則，僅記載程序法條），判決如主文。
本案經檢察官吳心嵐偵查起訴，檢察官楊麒嘉到庭執行職務。
中　　華　　民　　國　　111 　年　　10　　月　　31　　日
                  刑事第八庭  法　官　盧伯璋　　
以上正本證明與原本無異。
如不服本判決應於收受判決後20日內向本院提出上訴書狀，並應
敘述具體理由；其未敘述上訴理由者，應於上訴期間屆滿後20日
內向本院補提理由書（均須按他造當事人之人數附繕本）「切勿
逕送上級法院」。告訴人或被害人如對於本判決不服者，應具備
理由請求檢察官上訴，其上訴期間之計算係以檢察官收受判決正
本之日期為準。
中　　華　　民　　國　　111 　年　　10　　月　　31　　日
　　　　　　　　　            書記官  陳怡辰
附錄本案論罪科刑法條：
中華民國刑法第321條
犯前條第一項、第二項之罪而有下列情形之一者，處六月以上五
年以下有期徒刑，得併科五十萬元以下罰金：
一、侵入住宅或有人居住之建築物、船艦或隱匿其內而犯之。
二、毀越門窗、牆垣或其他安全設備而犯之。
三、攜帶兇器而犯之。
四、結夥三人以上而犯之。
五、乘火災、水災或其他災害之際而犯之。
六、在車站、港埠、航空站或其他供水、陸、空公眾運輸之舟、
    車、航空機內而犯之。　　　　
附表：
林佳宏願給付黃國書新臺幣(下同)170,000元。給付方法：於111年10月2日先已給付19,000元；餘款151,000元部分，於111年11月30日給付31,000元，其餘款項120,000元，自111年12月10日起至113年11月10日止，按月於每月10日各給付5,000元，如有一期不履行，視為全部到期。